臺灣臺中地方法院民事判決　九十一年度簡上字第四四二號
　　上　訴　人　烏日首都管理委員會
　　法定代理人　丁○○
　　訴訟代理人　甲○○
　　法定代理人　丙○○
　　訴訟代理人　乙○○
　　　　　　　　戊○○
右當事人間請求確認債權不存在事件，上訴人對於中華民國九十一年八月二十二日本
院沙鹿簡易庭九十一年度沙簡字第五五七號第一審判決提起上訴，本院判決如左：
    主  　　文
上訴駁回。
第二審訴訟費用由上訴人負擔。
    事實及理由
一、被上訴人於原審起訴主張渠於民國九十年四月十一日經本院強制執行程序承受坐
    落台中縣烏日鄉○○段一六二地號土地上之建物即門牌號碼台中縣烏日鄉○○街
    八號、十號、十六號、十八號、二十四號、三十二號、二十號四樓、二十號十一
    樓、二十號十二樓（以下稱系爭房屋）。並於同年五月二十七日辦妥產權登記，
    而取得其所有權。上訴人卻以系爭房屋之前手積欠自九十年一月起至九十一年四
    月止之十六期管理費，共計新台幣（下同）十二萬五千零八元，要被上訴人給付
    ，惟依公寓大廈管理條例第二十四條之規定，被上訴人僅係繼受契約地位，而非
    繼受已發生之債務。為此，爰訴請確認兩造間上開金額管理費債權不存在。原審
    為被上訴人勝訴之判決，上訴人不服提起上訴。被上訴人於本院之聲明：駁回上
    訴。並陳稱：上訴人與訴外人省屋建設公司私下協調達成協議由被上訴人負擔五
    成管理費，被上訴人並未同意。
二、上訴人於原審則以被上訴人確實積欠系爭管理費為辯。其於本院之上訴聲明：（
    一）廢棄原判決。（二）駁回被上訴人第一審之訴。並陳稱：被上訴人承諾給付
    五成管理費，上訴人未予同意。
三、被上訴人主張其於本院強制執行程序中承受前開房屋，並於九十一年五月二十七
    日辦妥產權登記，而取得其所有權及其前手積欠上訴人自九十年一月起至九十一
    年四月止之十六期管理費共計十二萬五千零八元等情，業據提出土地、建物登記
    謄本及存證信函為證，且為上訴人所不爭執，應堪信為真實。
四、按區分所有權之繼受人應繼受原區分所有權人依本條例或規約所定之一切權利義
    務，公寓大廈管理條例第二十四條定有明文。該法條所謂「依本條例或規約所定
    之一切權利義務」，立法之主要目的是避免特定繼受人於繼受後主張未參與規約
    之訂定不受規約（契約合意）之拘束，使規約對於繼受人亦有拘束力，至於已具
    體發生之管理費給付義務不在規範範圍內。且區分所有人積欠之管理費並無公示
    之方法，如認繼受人應繼受前手所積欠之管理費之義務，將使繼受人受不測之損
    害，或因原區分所有權人積欠過多之債務，於拍賣時影響應買人之出價意願，使
    抵押權人無法十足受償，實質上形成管理費給付義務先於抵押權受償之結果，當
    非立法之本意。故繼受係指後手對其後所生之權利義務悉依原相關規約法律定之
    而言，並非規定後手應繼受前手所積欠之管理費（台灣高等法院暨所屬法院八十
    九年法律座談會民事類提案第二十三號參照）。本件管理費既係被上訴人取得系
    爭房屋所有權前，該房屋之前所有人所積欠者，依上開說明，自無由被上訴人繼
    受可言。而上訴人辯稱被上訴人承諾給付五成管理費，伊並未予同意乙節，益證
    被上訴人無給付系爭管理費之義務。上訴人所辯被上訴人確實積欠管理費云云，
    顯不可採。
五、從而，被上訴人訴請確認兩造間系爭管理費債權不存在，洵有理由，應予准許。
    原審為被上訴人勝訴之判決，並無違誤。上訴意旨指摘原判決不當，求予廢棄改
    判，顯無理由，應駁回之。
六、據上論結，本件上訴無理由，依民事訴訟法第四百三十六條之一第三項、第四百
    四十九條第一項、第七十八條，判決如主文。
中　　　華　　　民　　　國　　九十一　　年　　 十二　　 月　　 十三　 日
                            臺灣臺中地方法院民事第一庭
~B審判長法官　林清鈞
~B法　　　官　劉長宜
~B法　　　官　許文碩
右為正本係照原本作成
~FO
不得上訴。
中　　　華　　　民　　　國　　九十一　　年　　 十二　　 月　　 十七　 日
~B法院書記官
